臺灣板橋地方法院刑事判決　　　　　　　95年度訴字第3953號
公　訴　人　臺灣板橋地方法院檢察署檢察官
被　　　告　甲○○
上列被告因違反毒品危害防制條例案件，經檢察官提起公訴（九
十五年度毒偵字第七六九一號）及移送併案審判（九十六年度毒
偵字第六七九號），於被告為有罪之陳述後，本院合議庭裁定由
受命法官獨任依簡式審判程序審理，茲判決如下：
    主  文
甲○○施用第一級毒品，累犯，處有期徒刑壹年。
扣案如附表所示之海洛因沒收銷燬之，上開海洛因之外包裝袋貳
個沒收之。
    事  實
一、甲○○前因公共危險案件，經本院以九十年度板交簡字第四
    六六號判處有期徒刑二月確定，於民國九十年十一月二十六
    日以易科罰金執行完畢。又因施用毒品違反毒品危害防制條
    例案件，經送勒戒處所觀察、勒戒後，因認有繼續施用毒品
    之傾向而送戒治處所施以強制戒治，於民國九十三年五月十
    五日執行完畢而釋放，並由臺灣板橋地方法院檢察署檢察官
    以九十三年度戒毒偵字第二一六號為不起訴處分確定。其後
    同因施用毒品違反毒品危害防制條例案件，經本院以九十四
    年度訴字第一一一三號判處有期徒刑十月確定，甫於九十五
    年九月二十八日執行完畢。
二、詎甲○○仍不知悛悔，基於施用第一級毒品之犯意，自九十
    五年十一月八日十七時許起至九十六年一月十日二十時許止
    ，在其位於臺北縣樹林市鎮○街四四三號五樓之住處、位於
    臺北縣板橋市○○街某址之公共廁所內及其他不詳處所等地
    點，以將海洛因摻入香煙點燃吸食煙氣之方式，施用第一級
    毒品海洛因多次，期間內每二至三日施用乙次。
三、嗣經警先後查獲情形如下：
  (一)於九十五年十一月十日十八時十分許，在臺北縣板橋市○○
    街三六九巷五十七弄口查獲，並扣得其與林福鐘（林福鐘由
    檢察官另行提起公訴）甫共同購得如附表編號一所示預備供
    施用之第一級毒品海洛因。
  (二)於九十六年一月十日十九時四十五分許，在臺北縣板橋市○
    ○路○段十號前查獲，並扣得其所有如附表編號二所示預備
    供施用之第一級毒品海洛因。
四、案經臺北市政府警察局大同分局、中正第二分局移送臺灣板
    橋地方法院檢察署檢察官偵查起訴及移送併案審判。
    理  由
一、犯罪事實之認定：
  (一)上揭犯罪事實，業據被告甲○○自白不諱，而其先後二次為
    警查獲後經採集尿液囑託鑑定結果，亦均呈嗎啡（即海洛因
    進入人體後之代謝物）陽性反應，有臺灣尖端先進生技醫藥
    股份有限公司出具之濫用藥物尿液檢驗報告及上開檢驗報告
    之姓名對照表格各二份附卷可稽。此外復有扣案如附表編號
    一、二所示之海洛因與卷附毒品初步檢驗報告書二份可為佐
    證，堪信其前開自白應與事實相符。
  (二)又被告前因施用毒品違反毒品危害防制條例案件，經送勒戒
    處所觀察、勒戒後，因認有繼續施用毒品之傾向而送戒治處
    所施以強制戒治，於九十三年五月十五日執行完畢而釋放，
    並由臺灣板橋地方法院檢察署檢察官以九十三年度戒毒偵字
    第二一六號為不起訴處分確定；其後同因施用毒品違反毒品
    危害防制條例案件，經本院以九十四年度訴字第一一一三號
    判處有期徒刑十月確定，甫於九十五年九月二十八日執行完
    畢，此亦有臺灣高等法院被告全國前案紀錄表乙份存卷可憑
    。
  (三)是以本件事證明確，被告於觀察勒戒執行完畢釋放後五年內
    三犯施用海洛因之犯行，堪為認定，應予依法論科。
二、論罪科刑之法律適用：
  (一)按海洛因為毒品危害防制條例第二條第二項第一款所定之第
    一級毒品，核被告甲○○所為，係犯同條例第十條第一項之
    施用第一級毒品罪。其施用前後持有海洛因之低度行為均為
    施用之高度行為所吸收，不另論罪。又施用毒品之人多有習
    慣性賡續施用之情形，鮮有僅施用乙次即為戒除之情況，此
    為本院職務上已知之事實，被告多次施用第一級毒品犯行，
    於自然概念上雖屬數行為，然依施用毒品行為之特性，實係
    被告基於多次施用動機之單一犯罪計劃賡續所為之集合行為
    ，所侵害之法益並均屬相同之社會法益，於法律評價上為集
    合犯中之習慣犯，而屬包括一罪之實質上一罪，應論以一罪
    為己足，無庸就其每一次施用毒品行為均論以一罪。公訴意
    旨雖未敘及被告自九十五年十一月十一日零時十六分許為警
    採尿前回溯二十六小時內某時以後之施用第一級毒品犯行，
    惟此與經起訴論科之部分具包括一罪之實質上一罪關係，仍
    為起訴效力及，本院自應依法併為審判。又被告前因公共危
    險案件，經本院以九十年度板交簡字第四六六號判處有期徒
    刑二月確定，於九十年十一月二十六日以易科罰金執行完畢
    ，又因施用毒品違反毒品危害防制條例案件，經本院以九十
    四年度訴字第一一一三號判處有期徒刑十月確定，甫於九十
    五年九月二十八日執行完畢，此有臺灣高等法院被告前案紀
    錄表附卷足參；其於有期徒刑執行完畢後五年以內故意再犯
    本件最重本刑為有期徒刑以上之罪，為累犯，應依刑法第四
    十七條第一項之規定加重其刑。
  (二)爰審酌被告有如事實欄所載之犯罪與施用毒品遭查獲之紀錄
    ，素行不佳，且前已因強制戒治之執行而經不起訴處分，業
    受毒品危害防制條例對施用毒品人之寬典，竟仍一再施用，
    且於前案甫經執行完畢未久又為違犯，顯見並無悔意，惡性
    匪淺，而被告施用毒品為戕害自身健康之犯罪，於他人固無
    明顯重大危害，然已足對社會善良風氣產生不良影響，並斟
    酌其施用之期間與次數，及其於審理中能坦認犯行等犯罪後
    之態度之一切情狀，量處如主文所示之刑，以資儆懲。
  (三)警於查獲時扣得如附表所示之海洛因，係查獲之第一級毒品
    ，且亦屬被告所有預備供其犯施用第一級毒品罪所用之物，
    此經被告自陳甚明，應依毒品危害防制條例毒品危害防制條
    例第十八條第一項前段之規定，於本件被告主刑之宣告項下
    併為沒收銷燬之諭知。又上開海洛因之外包裝袋二個，性質
    上則為被告所有預備供其施用毒品犯罪所用之物，亦經被告
    陳明在卷，應併依刑法第三十八條第一項第二款之規定為沒
    收之宣告。
據上論斷，應依刑事訴訟法第二百七十三條之一第一項、第二百
九十九條第一項前段、毒品危害防制條例第十條第一項、第二十
三條第二項、第十八條第一項前段，刑法第十一條前段、第四十
七條第一項、第三十八條第一項第二款，判決如主文。
本案經檢察官曾文鐘到庭執行職務。
中　　華　　民　　國　　96　　年　　2 　　月　　27　　日
                  刑事第十一庭  法　官  楊  博  欽
以上正本證明與原本無異
如不服本判決應於送達後十日內向本院提出上訴狀
                                書記官　李  慈  容
中　　華　　民　　國　　96　　年　　2 　　月　　27　　日
附錄本案論罪科刑法條全文：
毒品危害防制條例第十條
  施用第一級毒品者，處六月以上五年以下有期徒刑。
  施用第二級毒品者，處三年以下有期徒刑。
附表：
┌──┬───────────────────────┐
│編號│扣案物名稱及數量                              │
├──┼───────────────────────┤
│ 一 │海洛因乙包（毛重零點三公克，淨重零點一公克）  │
├──┼───────────────────────┤
│ 二 │海洛因乙包（毛重一點零四公克）                │
└──┴───────────────────────┘
